臺灣屏東地方法院刑事判決　　　　　　　　　　　　　九十三年度訴字第七三號
　　公　訴　人　臺灣屏東地方法院檢察署檢察官
　　被　　　告　甲○○
右列被告因違反毒品危害防制條例案件，經檢察官提起公訴（九十三年度毒偵字第六
二四號、九十三年度毒偵字第九六九號），經本院裁定以簡式審判程序進行，茲判決
如左：
    主  文
甲○○連續施用第一級毒品，累犯，處有期徒刑壹年，扣案之注射針筒壹支沒收；又
連續施用第二級毒品，累犯，處有期徒刑柒月。應執行有期徒刑壹年伍月，扣案之注
射針筒壹支沒收。
    事  實
一、甲○○曾於民國九十二年間因竊盜案件，經本院以九十二年度簡字第六八六號判
    決處有期徒刑三月確定，並於九十三年一月二十九日易科罰金執行完畢，並曾於
    九十一年間因施用毒品案件，經本院以九十一年度毒聲字第二六七號裁定送觀察
    、勒戒，因認無繼續施用毒品傾向，由臺灣屏東地方法院檢察署檢察官於九十一
    年四月八日以九十一年度戒毒偵字第二五八號為不起訴處分並釋放之。然甲○○
    竟猶不思戒除惡習，於五年內復分別基於施用第一級毒品海洛因與第二級毒品甲
    基安非他命之概括犯意，自九十三年二月份某日起至同年三月二十六日十八時止
    （起訴書就此部分記載有誤），在其屏東縣萬丹鄉○○村○○路二百巷五十八號
    住所房間內及附近學校廁所等地，以一天施用一次之頻率，將海洛因加水注入針
    筒施打其靜脈或滲入香菸點燃吸食之方式，連續施用第一級毒品海洛因多次；並
    於九十三年三月二十日及同年三月二十五日，將甲基安非他命置入電燈泡內燒烤
    產生煙霧之方式，在屏東縣萬丹鄉友人住處連續施用第二級毒品甲基安非他命多
    次。嗣於(一)九十三年三月二十二日十八時四十分許，在屏東縣萬丹鄉○○村○○
    路與丹榮路口騎乘所竊得之機車（甲○○涉及竊盜部分，另經檢察官偵查起訴）
    時，為警發現攔檢，並發現其手臂血管有明顯疑似施打毒品痕跡，經其同意採尿
    送驗後，其尿液呈嗎啡（海洛因之水解反應）及甲基安非他命陽性反應而查獲。
    (二)九十三年三月二十七日十六時十分許，在屏東縣萬丹鄉○○村○○路○段與成
    功街一段路口騎乘所竊得之機車時，為警發現攔檢時查獲，並扣得注射針筒一支
    。
二、案經屏東縣警察局屏東分局報請臺灣屏東地方法院檢察署檢察官偵查起訴。
    理  由
一、上述事實，已據被告甲○○坦白承認，又其於九十三年三月二十二日及同年月二
    十七日為警查獲後於警察局所採集之尿液經送檢驗結果，確均呈嗎啡及甲基安非
    他命陽性反應，有屏東縣衛生局九十三年四月十四日、同年月二十六日之屏縣衛
    檢六字第九三○一○四號、屏縣衛檢六字第九三○一二四號煙毒及麻醉藥品類委
    託檢驗結果通知書、長榮大學九十三年八月三日確認報告各一紙在卷可憑，此為
    鑑定機關本於專業知識及以精密儀器測試後所得之結論，自可憑信，被告自白施
    用海洛因及安非他命，應與事實相符，而堪採信。又被告曾於九十一年間因施用
    毒品案件，經本院以九十一年度毒聲字第二六七號裁定送觀察、勒戒，因認無繼
    續施用毒品傾向，由臺灣屏東地方法院檢察署檢察官於九十一年四月八日以九十
    一年度戒毒偵字第二五八號為不起訴處分並釋放等情，有臺灣高等法院被告全國
    前案紀錄表、臺灣屏東地方法院檢察署刑案資料查註紀錄表各一份附卷足憑，故
    本案事證明確，被告施用海洛因及安非他命之犯行，均堪以認定。
二、核被告施用海洛因之行為，係犯毒品危害防制條例第十條第一項施用第一級毒品
    罪；其施用甲基安非他命之行為，則係犯同條例第十條第二項施用第二級毒品罪
    。而其於施用海洛因與甲基安非他命前或後之持有海洛因與甲基安非他命犯行，
    各為其施用之高度行為所吸收，均不另論罪。被告多次施用海洛因及甲基安非他
    命之行為，時間緊接，手法相同，所犯均係犯罪構成要件相同之罪名，顯係基於
    概括犯意而反覆為之，應依連續犯規定，各論以一罪，並分別加重其刑。另查被
    告前於九十二年間因竊盜案件，經本院以九十二年度簡字第六八六號判決處有期
    徒刑三月確定，並於九十三年一月二十九日易科罰金執行完畢，有臺灣屏東地方
    法院檢察署刑案資料查註紀錄表及臺灣高等法院被告全國前案記錄表在卷可稽，
    其於五年以內再犯本件有期徒刑之上述二罪，均為累犯，應加重其刑，其有二種
    刑之加重事由，均應遞加重之。而被告所犯之上述二罪，犯意各別，行為互異，
    應分別論罪，合併處罰。爰審酌被告曾因施用毒品經送勒戒處所施以觀察、勒戒
    後，仍未能戒斷其施用毒品之惡習，足見其陷溺已深，惟因施用毒品均僅係戕害
    其自己身心並無加害他人，犯罪後坦承犯行、態度尚稱良好等一切情狀，分別量
    處如主文所示之刑，並定其應執行刑。扣案之注射針筒一支，經檢驗呈海洛因及
    甲基安非他命陰性反應，有高雄醫學大學附設中和紀念醫院檢驗報告一紙可佐，
    顯示其未沾附海洛因及甲基安非他命痕漬，然被告於本院審理時自承伊曾經用過
    該注射針筒施打過海洛因，則該注射針筒一支屬被告所有供犯罪所用之物，應依
    刑法第三十八條第一項第二款之規定沒收之，併此敘明。
據上論斷，應依刑事訴訟法第二百九十九條第一項前段、第二百七十三條之一第一項
，毒品危害防制條例第十條第一項、第二項，刑法第十一條、第四十七條、第五十六
條、第三十八條第一項第二款、第五十一條第五款，判決如主文。
本案經檢察官鄭伊鈞到庭執行職務。
中      華      民      國      九十三      年    十    月    二十五    日
                                      臺灣屏東地方法院刑事第五庭
                                                法  官  林柏泓
右正本證明與原本無異。
如不服本判決應於收受本判決送達後十日內向本院提出上訴書狀，其未敘述上訴理由
者，並得於提起上訴後十日內向本院補提理由書狀（均須按他造當事人之人數附繕本
 ）「切勿逕送上級法院」
                                          書記官   劉淑蓉
中      華      民      國      九十三      年    十    月    二十八    日
附錄法條：
肅清煙毒條例第十條
持有毒品或鴉片者，處二年以上五年以下有期徒刑。
持有麻煙﹑抵癮物品或罌粟種子者，處六月以上二年以下有期徒刑。
持有專供製造或施用煙毒之器具者，處三年以下有期徒刑。
